【裁判字號】    91,易,3178
【裁判日期】    920109
【裁判案由】    傷害
【裁判全文】
臺灣板橋地方法院刑事判決                        九十一年度易字第三一七八號
    公  訴  人  臺灣板橋地方法院檢察署檢察官
    被      告  甲○○  男  四.
右列被告因傷害等案件，經檢察官提起公訴（九十一年度偵字第一九四四０號），本
院判決如左：
    主  文
甲○○以加害生命之事，恐嚇他人致生危害於安全，處有期徒刑參月，如易科罰金以
參佰元折算壹日，緩刑貳年。扣案之西瓜刀壹把沒收。
其餘被訴傷害部分公訴不受理。
    事  實
一、甲○○於民國九十一年九月三十日二十時許，酒後至臺北縣新莊市○○街十六號
    五樓找乙○○聊天，言談間甲○○說了一些酒話，雙方因話不投機而起爭吵，甲
    ○○竟基於傷害之犯意，出手毆打乙○○，致乙○○受有左頸二處瘀傷、右肘瘀
    傷、右前臂挫擦傷、左上臂瘀傷及左前臂二處瘀傷等傷害（此部分業據乙○○本
    院審理中撤回告訴），經乙○○報警處理，警方到場後，甲○○即逃離現場，乙
    ○○遂自行就醫治療。嗣於同日二十三時許，乙○○自醫院返家，甲○○又在上
    址四樓之樓梯間，持其所有之西瓜刀以刀背作勢砍殺乙○○，並恐嚇稱「要殺你
    全家」等語，使乙○○心生畏懼而逃跑，以加害生命之事，恐嚇他人致生危害於
    安全。嗣經乙○○報案，於同日二十三時二十分許經警當場查獲，並扣得西瓜刀
    一把。
二、案經乙○○訴由台北縣政府警察局新莊分局報請台灣板橋地方法院檢察署檢察官
    偵查起訴。
    理  由
壹、有罪部分：
一、右揭事實業據被告甲○○坦承不諱，核與告訴人乙○○指訴情節相符，並有西瓜
    刀一把可證。本件事證明確，被告犯行應堪認定。
二、核被告所為，係犯刑法第三百零五條之恐嚇罪。爰審酌被告之品性、犯罪之動機
    、目的、手段、持刀可能產生之危害較為重大、犯後已與被害人達成和解賠償其
    損失，被害人亦請求從輕量刑，給予被告改過自新機會及被告犯罪後坦承犯行之
    態度等一切情狀，量處如主文所示之刑，並諭知易科罰金之折算標準示懲。末查
    ，被告未曾受有期徒刑以上刑之宣告，經此罪刑宣告當知警惕，應無再犯之虞，
    本院認所宣告之刑以暫不執行為適當，併予宣告緩刑二年，以啟自新。扣案之西
    瓜刀一把，係屬被告所有供犯罪所用之物，業據被告供明，依法宣告沒收。
貳、公訴不受理部分：
一、公訴意旨另以：甲○○於九十一年九月三十日二十三時二十分許，在臺北縣新莊
    市○○街十六號四樓樓梯間，因與乙○○發生爭執，竟基於傷害之犯意，出手毆
    打乙○○，致乙○○受有左頸二處瘀傷、右肘瘀傷、右前臂挫擦傷、左上臂瘀傷
    及左前臂二處瘀傷等傷害，因認被告涉有刑法第二百七十七條第一項之傷害罪嫌
    。
二、按告訴乃論之罪，告訴人於第一審辯論終結前得撤回其告訴，又告訴經撤回者，
    應諭知不受理之判決，刑事訴訟法第二百三十八條第一項、第三百零三條第三款
    分別定有明文。
三、查本件告訴人乙○○告訴被告傷害案件，起訴書認係觸犯刑法第二百七十七條第
    一項之罪，依同法第二百八十七條之規定，須告訴乃論。茲據告訴人乙○○撤回
    告訴，依照首開說明，本件爰不經言詞辯論，逕為諭知不受理之判決。
據上論斷，應依刑事訴訟法第二百九十九條第一項前段、第三百零三條第三款、第三
百零七條、刑法第三百零五條、第四十一條第一項、第七十四條第一款、第三十八條
第一項第二款、罰金罰鍰提高標準條例第一條、第二條，判決如主文。
本案經檢察官許梨雯到庭執行職務
中      華      民      國      九十二      年      一      月    九    日
                                      臺灣板橋地方法院刑事第一庭
                                          法  官  毛崑山
右正本證明與原本無異
如不服本判決，應於送達後十日內，向本院提出上訴狀
                                          書記官  楊灥
中      華      民      國      九十二      年      一      月    九    日


司法院資訊處製作；財團法人民間司法改革基金會備份。
